臺灣高等法院刑事判決　　　　　　　 96年度交上易字第163號
上　訴　人　臺灣士林地方法院檢察署檢察官
被　　　告　甲○○
上列上訴人因被告公共危險案件，不服臺灣士林地方法院96年度
交易字第104號，中華民國96年3月30日第一審判決（起訴案號：
臺灣士林地方法院檢察署96年度偵字第205號），提起上訴，本
院判決如下：
    主  文
原判決撤銷。
甲○○服用酒類，不能安全駕駛動力交通工具而駕駛，累犯，處
有期徒刑柒月。
    事  實
本院認定之犯罪事實與原審判決書（如附件）事實欄之記載相同
，茲引用之。
    理  由
一、引用原判決書（如附件）理由欄所記載之證據、論罪法條。
二、原審予以論科，固非無見，惟查：被告曾因酒後駕車及肇事
    逃逸等公共危險罪，經臺灣臺北地方法院以92年度北交簡字
    第588號，就酒後駕車部分處罰金銀元2萬元，就肇事逃逸部
    分處有期徒刑6月罪刑確定，均於民國92年7月11日執行完畢
    ，其於前案執行甫滿3年餘，即又再行酒後駕車，經測得呼
    氣酒精濃度高達0.68毫克，顯見其於前案經判決執行後，仍
    未深切悔改，亦對於其他用路人之生命、健康等權益視若無
    物，益見其前案所科處之刑罰未收警惕之效，檢察官上訴意
    旨，就此指摘原判決不當，求予撤銷改判，為有理由，應由
    本院將原判決撤銷。爰審酌被告不知悔改，非但不顧自己精
    神狀況及自身安全，更無視其他道路使用人之生命、身體、
    健康及財產之安危，再犯本件酒後駕車行駛於道路而觸犯公
    共危險罪，並衡其犯罪之動機、目的、手段，及其品性、生
    活狀況、智識程度、犯罪所生之危害，且犯罪後坦承犯行等
    一切情狀，量處如主文第2項所示之刑，以示懲儆。
據上論結，應依刑事訴訟法第369條第1項前段、第373條、第364
條、第299條第1項前段、刑法第185條之3、第47條第1項，刑法
施行法第1條之1第1項、第2項但書，判決如主文。
本案經檢察官覃正祥到庭執行職務。
中　　華　　民　　國　　96　　年　　6 　　月　　21　　日
                  刑事第二庭審判長法  官  呂丹玉
　　                              法  官  林恆吉
                          　　　　法　官  林銓正
以上正本證明與原本無異。
不得上訴。
　                                書記官  陳玲憶
中　　華　　民　　國　　96　　年　　6 　　月　　22　　日
附件：
臺灣士林地方法院刑事判決             96年度交易字第104號
公　訴　人　臺灣士林地方法院檢察署檢察官
被　　　告　甲○○
上列被告因公共危險案件，經檢察官提起公訴（96年度偵字第
205 號），經本院訊問被告後，被告為有罪之陳述，本院合議庭
裁定由受命法官獨任行簡式審判程序審理，並判決如下：
    主  文
甲○○服用酒類，不能安全駕駛動力交通工具而駕駛，累犯，處
有期徒刑陸月，如易科罰金，以新台幣壹仟元折算壹日。
    事實及理由
一、本件犯罪事實及證據除引用檢察官起訴書（如附件）之記載
    外，另補充：被告甲○○於本院審理時之自白，核與起訴書
    所載證據相符，足見被告自白與事實相符，本件事證明確，
    被告犯行洵堪認定，應依法論科。
二、核被告甲○○所為，係犯刑法第185 條之3 酒後駕車之公共
    危險罪。被告曾因酒後駕車之公共危險罪，經臺灣臺北地方
    法院92年度北交簡字第588 號判處有期徒刑6 月罪刑確定，
    於92年7 月11日執行完畢（卷附台灣高等法院被告前案紀錄
    表、台灣台北地方法院檢察署檢察官聲請簡易判決處刑書以
    資對照），茲於五年內故意再犯本件有期徒刑以上之罪，為
    累犯，應依法加重其刑。末查，被告上開前案涉及公共危險
    罪，酒後駕車部分，經判處罰金2 萬元，肇事逃逸部分，經
    判處有期徒刑6 月，均如上開卷附台灣高等法院被告前案紀
    錄表、台灣台北地方法院檢察署檢察官聲請簡易決處刑書可
    資對照，被告本次再犯酒後駕車雖罪無可逭，然與第一次酒
    後駕車被處罰金2 萬元執行完畢後相隔已逾三年，如依檢察
    官聲請判處有期徒刑一年而不得易科罰金，似嫌過重。爰審
    酌被告不知悔改，非但不顧自己精神狀況及自身安全，更無
    視其他道路使用人之生命、身體、健康及財產之安危，再犯
    本件酒後駕車行駛於道路而觸犯公共危險罪，並衡其犯罪之
    動機、目的、手段，及其品性、生活狀況、智識程度、犯罪
    所生之危害，且犯罪後坦承犯行等一切情狀，量處如主文所
    示之刑，並諭知易科罰金之折算標準。
三、依刑事訴訟法第273 條之1 第1 項、第299 條第1 項前段、
    第310 條之2 、第454 條第2 項、刑法第185 條之3 、第47
    條第1 項、第41條第1 項，刑法施行法第1 條之1 第1 項、
    第2 項但書，判決如主文。
四、如不服本判決，得自收受送達之日起10日內，向本院提起上
    訴。
本案經檢察官高俊申到庭執行職務。
中　　華　　民　　國　　96　　年　　3 　　月　　30　　日
                  刑事第一庭法  官  林清吉
以上正本證明與原本無異。
如不服本判決，應於判決送達後10日內，向本院提出上訴狀。
                            書記官  張茹茵
中　　華　　民　　國　　96　　年　　3 　　月　　30　　日
附錄本案論罪科刑法條全文：
刑法第185條之3
服用毒品、麻醉藥品、酒類或其他相類之物，不能安全駕駛動力
交通工具而駕駛者，處1 年以下有期徒刑、拘役或3 萬元以下罰
金。
